【裁判字號】    98,抗,273
【裁判日期】    981218
【裁判案由】    本票裁定
【裁判全文】
臺灣臺中地方法院民事裁定               98年度抗字第273號
抗  告  人  乙○○
相  對  人  兆豐企劃顧問有限公司
法定代理人  甲○○
上列當事人間本票裁定事件，抗告人對於民國98年10月1日本院
簡易庭所為98年度司票字第8109號裁定提起抗告，本院合議庭裁
定如下：
    主  文
抗告駁回。
抗告程序費用新臺幣壹仟元由抗告人負擔。
    理  由
一、抗告意旨略以：抗告人於民國98年2月間接獲訴外人即自稱
    天下會計法律聯合事務所理債法務主任王永竣代辦銀行債務
    協商事宜，之後訴外人王永竣至抗告人工作處所桃園縣觀音
    鄉約訪面談並簽訂契約，其委任費用為新臺幣（下同）20,0
    00元，待案件處理完成後始付清律師費，抗告人將身分證影
    本、近3個月薪資收入證明等基本資料交付訴外人王永竣申
    辦戶籍謄本、勞保異動明細表等相關資料，爾後訴外人王永
    竣又來電告知抗告人因委任協商案件困難度高，須向法院遞
    狀聲請更生案件始能解決，故抗告人再行支付委任費用至60
    ,000元。惟因抗告人智識有限且學歷不高，原以為委任專業
    法律事務所可維護抗告人基本應有權益，經訴外人王永竣於
    同年3月間代理抗告人向臺灣桃園地方法院遞送更生聲請狀
    （同院98年度消債更字第154號），由於抗告人對於有關消
    費者債務清理條例相關規定亦不知曉，收到該院來函需補正
    相關資料及更生事件開庭通知，均未有該所以電話或書面信
    函通知抗告人應如何處理該等消債案件事宜，亦未有該所律
    師陪同出庭，所有利益與不利益均未將此風險告知抗告人，
    以至於抗告人之更生案件於98年7月10日遭同院駁回裁定，
    抗告人自委任該所後，未曾提供有關與金融機構協商或向更
    生法院撰狀相關資料予抗告人留存，亦未就委任事務處理顛
    末向抗告人報告，是抗告人與該所簽訂委任費用顯與當初委
    任時該所提供服務有極大差異。但訴外人王永竣只是告知抗
    告人等候法院通知即可。而抗告人委任該所始終未有委任該
    所簽訂之契約書副本資料，輕信所委任之訴外人天下會計法
    律聯合事務所是專業法律人員而非坊間所謂代辦公司，然抗
    告人於日前收獲鈞院民事裁定（98年度司票字第8104號）本
    票60,000元強制執行事件一事提出抗告，抗告人始恍然大悟
    並強烈質疑聲請人與訴外人天下會計法律聯合事務所關係為
    何？抗告人所委任為訴外人天下會計法律聯合事務所，為何
    是由聲請人向鈞院聲請本票強制執行事件，爰依法提出抗告
    ，請求廢棄原裁定等語。
二、按執票人向本票發票人行使追索權時，得聲請法院裁定後強
    制執行，票據法第123條定有明文。又本票執票人，依票據
    法第123條規定，聲請法院裁定許可對發票人強制執行，係
    屬非訟事件，此項聲請之裁定及抗告法院之裁定，僅依非訟
    事件程序，以審查強制執行許可與否，並無確定實體上法律
    關係存否之效力，法院僅就本票形式上之要件是否具備予以
    審查，即為已足，至於當事人間實體上之爭執，應循訴訟程
    序以資解決，要非非訟裁定法院所得審酌（最高法院56年台
    抗字第714號、57年台抗字第76號判例參照）。查本件相對
    人主張：其執有抗告人簽發如原裁定所示之本票1張，詎屆
    期提示未獲付款，依票據法第123條、非訟事件法第100條規
    定聲請裁定許可強制執行等情，已據其提出本票影本1張為
    證，且核本票所載金額與原裁定所載金額形式上並無不符，
    原裁定予以准許，並無不合。抗告意旨所述前揭情節，核屬
    實體上之爭執，應由抗告人另行提起訴訟以資解決，非本件
    非訟事件得為審究。從而本件抗告為無理由，應予駁回。
三、又對於非訟事件，依法應由關係人負擔費用者，法院裁定命
    關係人負擔時，應一併確定其數額，非訟事件法第24條第1
    項定有明文，爰依法確定本件抗告程序費用額如主文第2項
    所示。
四、據上論結，本件抗告為無理由，依非訟事件法第46條、第21
    條第2項、第24條第1項，民事訴訟法第495條之1第1項、第4
    49條第1項、第78條，裁定如主文。
中    華    民    國    98    年    12    月    18    日
                  民事第二庭  審判長法  官  王  銘
                                    法  官  呂麗玉
                                    法  官  吳崇道
以上為正本係照原本作成。
不得再抗告。
中    華    民    國    98    年    12    月    18    日
                              書記官


司法院資訊處製作；財團法人民間司法改革基金會備份。
